【裁判字號】    99,簡,1876
【裁判日期】    990322
【裁判案由】    毒品危害防制條例
【裁判全文】
臺灣板橋地方法院刑事判決              99年度簡字第1876號
公  訴  人  臺灣板橋地方法院檢察署檢察官
被      告  甲○○
上列被告因違反毒品危害防制條例案件，由檢察官提起公訴（99
年度毒偵字第206 號），經本院裁定適用簡易程序，判決如下：
    主  文
甲○○施用第二級毒品，累犯，處有期徒刑伍月，如易科罰金，
以新臺幣壹仟元折算壹日。
    事  實
一、甲○○曾因搶奪案件，於民國（下同）83年12月20日，經本
    院以83年度訴字第1901號刑事判決判處有期徒刑8 月，84年
    7 月21日，經臺灣高等法院以84年度上訴字第780 號刑事判
    決駁回上訴，84年10月18日判決確定；又因殺人等案件，於
    86年4 月11日，經臺灣士林地方法院以85年度重訴字第14號
    刑事判決判處有期徒刑1 年6 月、13年6 月，應執行有期徒
    刑14年10月，87年3 月12日，經臺灣高等法院以86年度上訴
    字第2496號刑事判決撤銷原審判決，改為判處有期徒刑1 年
    6 月、13年6 月、2 年，應執行有期徒刑15年，87年6 月25
    日，經最高法院以87年度台上字第2227號刑事判決撤銷原審
    判決，發回更審，88年4 月29日，經臺灣高等法院以87年度
    上更一字第270 號刑事判決撤銷原審判決，改為判處有期徒
    刑1 年6 月、13年6 月，應執行有期徒刑14年6 月，88年9
    月2 日，經最高法院以88年度台上字第4876號刑事判決撤銷
    原審判決，發回更審，於89年7 月31日，經臺灣高等法院以
    88年度上更二字第539 號刑事判決撤銷原審判決，改為判處
    有期徒刑1 年6 月、13年6 月，應執行有期徒刑14年6 月，
    89年9 月8 日判決確定。上開罪刑嗣於97年4 月30日，經臺
    灣高等法院以97年度聲字第1205號裁定減刑及定其應執行刑
    為有期徒刑14年2 月確定，刑期起算日期為89年9 月8 日，
    指揮書原載執行完畢日期為98年4 月6 日，縮刑期滿日期為
    97年9 月16日，於95年9 月29日因縮短刑期假釋出監，假釋
    期滿未經撤銷以已執行完畢論。又其曾因施用毒品案件，於
    97年11月26日，經臺灣士林地方法院以97年度毒聲字第470
    號裁定送勒戒處所觀察、勒戒後，認無繼續施用毒品之傾向
    ，於98年6 月3 日釋放出所，並於98年6 月15日，經臺灣士
    林地方法院檢察署檢察官以98年度毒偵字第1135號、98年度
    毒偵緝字第59號為不起訴處分確定。詎其猶未戒除毒癮，明
    知甲基安非他命係毒品危害防制條例所列之第二級毒品，依
    法不得持有、施用，竟仍於前案觀察、勒戒釋放後，5 年內
    之98年12月14日17時30分許，在臺北縣中和市○○路某友人
    住處，以將第二級毒品甲基安非他命置於玻璃球吸食器內點
    火加熱燒烤產生白煙吸聞之方式，施用第二級毒品甲基安非
    他命1 次。迨同年月16日11時30分許，為警在臺北縣板橋市
    ○○路○ 段81巷7 號4 樓查獲，嗣經採集其尿液檢體送鑑驗
    ，呈安非他命類陽性反應而偵悉上情。
二、案經桃園縣政府警察局平鎮分局移送臺灣板橋地方法院檢察
    署檢察官偵查起訴。
    理  由
一、按第一審法院依被告在偵查中之自白或其他現存之證據，已
    足認定其犯罪者，得因檢察官之聲請，不經通常審判程序，
    逕以簡易判決處刑。但有必要時，應於處刑前訊問被告。前
    項案件檢察官依通常程序起訴，經被告自白犯罪，法院認為
    宜以簡易判決處刑者，得不經通常審判程序，逕以簡易判決
    處刑。依前二項規定所科之刑以宣告緩刑、得易科罰金之有
    期徒刑及拘役或罰金為限，刑事訴訟法第449 條定有明文。
    查被告甲○○於本院準備程序中自白犯罪，是本件雖經檢察
    官依通常程序起訴，本院認為宜以簡易判決處刑，故裁定不
    經通常審判程序，逕以簡易判決處刑，合先敘明。
二、訊據被告甲○○坦承上開犯罪事實，又被告於前開時、地經
    警查獲後採集之尿液檢體經檢驗，結果呈安非他命類陽性反
    應，此有桃園縣政府警察局平鎮分局被採尿人尿液暨毒品真
    實姓名及編號對照表、台灣檢驗科技股份有限公司於99年1
    月4 日出具之濫用藥物檢驗報告各1 紙（見臺灣板橋地方法
    院檢察署99年度毒偵字第206 號卷第102 頁、第105 頁）附
    卷足憑，堪認被告前開施用第二級毒品甲基安非他命之自白
    與事實相符。查被告曾因施用毒品案件，於97年11月26日，
    經臺灣士林地方法院以97年度毒聲字第470 號裁定送勒戒處
    所觀察、勒戒後，認無繼續施用毒品之傾向，於98年6 月3
    日釋放出所，並於98年6 月15日，經臺灣士林地方法院檢察
    署檢察官以98年度毒偵字第1135號、98年度毒偵緝字第59號
    為不起訴處分確定，此有臺灣高等法院被告前案紀錄表1 份
    附卷足憑，其於觀察、勒戒執行完畢釋放後，5 年內再犯本
    案施用第二級毒品甲基安非他命之罪，核與毒品危害防制條
    例第23條第2 項之規定相符。
三、從而，本案事證已臻明確，被告犯行洵堪認定，自應依法論
    科。
四、核被告甲○○所為，係犯毒品危害防制條例第10條第2 項之
    施用第二級毒品罪。被告施用前持有第二級毒品甲基安非他
    命之低度行為為其施用之高度行為吸收而不另論罪。查被告
    曾因搶奪案件，於83年12月20日，經本院以83年度訴字第19
    01號刑事判決判處有期徒刑8 月，84年7 月21日，經臺灣高
    等法院以84年度上訴字第780 號刑事判決駁回上訴，84年10
    月18日判決確定；又因殺人等案件，於86年4 月11日，經臺
    灣士林地方法院以85年度重訴字第14號刑事判決判處有期徒
    刑1 年6 月、13年6 月，應執行有期徒刑14年10月，87年3
    月12日，經臺灣高等法院以86年度上訴字第2496號刑事判決
    撤銷原審判決，改為判處有期徒刑1 年6 月、13年6 月、2
    年，應執行有期徒刑15年，87年6 月25日，經最高法院以87
    年度台上字第2227號刑事判決撤銷原審判決，發回更審，88
    年4 月29日，經臺灣高等法院以87年度上更一字第270 號刑
    事判決撤銷原審判決，改為判處有期徒刑1 年6 月、13年6
    月，應執行有期徒刑14年6 月，88年9 月2 日，經最高法院
    以88年度台上字第4876號刑事判決撤銷原審判決，發回更審
    ，於89年7 月31日，經臺灣高等法院以88年度上更二字第53
    9 號刑事判決撤銷原審判決，改為判處有期徒刑1 年6 月、
    13年6 月，應執行有期徒刑14年6 月，89年9 月8 日判決確
    定。上開罪刑嗣於97年4 月30日，經臺灣高等法院以97年度
    聲字第1205號裁定減刑及定其應執行刑為有期徒刑14年2 月
    確定，刑期起算日期為89年9 月8 日，指揮書原載執行完畢
    日期為98年4 月6 日，縮刑期滿日期為97年9 月16日，於95
    年9 月29日因縮短刑期假釋出監，假釋期滿未經撤銷以已執
    行完畢論，此有臺灣高等法院被告前案紀錄表1 份在卷可稽
    ，其受徒刑之執行完畢後，5 年以內故意再犯有期徒刑以上
    本案之罪，應依刑法第47條第1 項之規定論以累犯，並依法
    加重其刑。爰審酌被告施用毒品，足以戕害其身心，滋生其
    他犯罪，惡化治安，嚴重損及公益，且被告曾因施用毒品案
    件，業經觀察、勒戒，仍未戒斷其施用毒品之惡習，竟再為
    本件施用毒品犯行，顯見其不思悔改，惟考量施用毒品行為
    於本質上係屬自我戕害行為，反社會性之程度應屬較低及其
    犯罪之態度等一切情狀，量處如主文所示之刑，並諭知如易
    科罰金之折算標準，以資懲儆。
五、依刑事訴訟法第449 條第2 項、第454 條，毒品危害防制條
    例第10條第2 項、第23條第2 項，刑法第11條前段、第47條
    第1 項、第41條第1 項前段，逕以簡易判決處刑如主文。
六、如不服本判決，得自收受送達翌日起10日內提出上訴狀，上
    訴於本院第二審合議庭。
中    華    民    國    99    年    3     月    22    日
                  刑事第八庭  法  官    陳鴻清
以上正本證明與原本無異。
                              書記官    黃頌棻
中    華    民    國    99    年    3    月    23    日
附錄本案論罪科刑法條全文：
施用第一級毒品者，處六月以上五年以下有期徒刑。
施用第二級毒品者，處三年以下有期徒刑。

司法院資訊處製作；財團法人民間司法改革基金會備份。
